【裁判字號】    90,上訴,2220
【裁判日期】    901012
【裁判案由】    違反槍砲彈藥刀械管制條例
【裁判全文】
臺灣高等法院刑事判決                            九十年度上訴字第二二二號
    上  訴  人
    即  被  告  乙○○
    選任辯護人  顏武男
右上訴人因違反槍砲彈藥刀械管制條例案件，不服臺灣桃園地方法院九十年度訴字第
五七號，中華民國九十年二月二十七日第一審判決（起訴案號：臺灣桃園地方法院檢
察署八十九年度偵字第八一○五號），提起上訴，本院判決如左：
    主  文
上訴駁回。
    事實及理由
一、本案經本院審理結果，認原審以被告乙○○未經許可，寄藏可發射子彈具有殺傷
    力之改造玩具手槍，累犯，處有期徒刑拾月，併科罰金新台幣陸萬元，罰金如易
    服勞役，以銀元參佰元即新台幣玖佰元折算壹日。仿SMITH & WESSON廠轉輪手槍
    製造之金屬玩具手槍貳枝、改造子彈肆顆，均沒收。其認事用法及量刑均無不當
    ，應予維持，並引用原審判決書記載之事實、證據及理由（如附件）。
二、被告上訴意旨略以：同案被告甲○○並未交付槍彈予被告乙○○，被告亦無寄藏
    行為云云，因認原判決顯有違誤不當等語。
三、經查：
  (一)槍砲彈藥刀械管制條例第十一條第四項之未經許可寄藏可發射子彈具有殺傷力之
    改造手槍罪及同條例第十二條第四項之未經許可寄藏子彈罪之構成要件中所稱之
    「寄藏」，係指受人委託代為保管之受寄代藏行為之謂，此最高法院八十二年度
    台上字第六七三四號及八十九年度台上字第六一六五號判決可資參照，合先敘明
    。
  (二)本件警方於八十九年五月二十七日凌晨零時五十分許至二時許，在桃園市○○路
    一二五九巷八號逕行搜索，於被告乙○○居住之房間內查獲仿SMITH & WESSON廠
    轉輪手槍製造之金屬玩具手槍一枝及改造子彈六顆，此為被告乙○○、證人王錦
    輝、郭美燕、邱奕舜、張惠芳分別於警訊中供證無訛，桃園縣警察局八德分局執
    行逕行搜索結果報告書及搜索扣押證明筆錄在卷可稽（均參見偵查卷第四、十一
    頁反面、十八頁反面、二三頁反面、二八至二九頁、三三頁反面、三六頁），並
    有該等槍、彈扣案可憑，應堪認定。
  (三)被告初於警訊及檢察官偵查中供稱：八十九年五月二十六日下午六時許，甲○○
    由外面回來，到伊房間內拿槍、彈給伊看，他有事外出，就留在伊房間等語（參
    見偵查卷第十九頁反面、五三頁）。而證人即被告之女友郭美燕於警訊及檢察官
    偵查中分別證稱：該查扣之槍彈是甲○○於八十九年五月二十六日下午六時許，
    拿給乙○○的，在伊與乙○○的房間內，當場伊有看到他暫時放在伊及乙○○房
    內而外出處理事情等語（參見偵查卷第二四頁、五○頁）。核之同案被告甲○○
    分別於警訊及檢察官偵查中證稱：查獲之槍彈係伊直接交由乙○○保管的等語（
    參見偵查卷第一○○頁反面、一二三頁反面），及於本院調查中供稱：伊曾拿出
    槍彈予乙○○看，並請他幫忙看管一下等語（參見本院卷第四三頁）。足認證人
    甲○○係於八十九年五月二十六日下午六時許，直接交付上開槍彈予被告並委其
    代為保管，應甚明確。按同案被告甲○○既持有該違禁物之槍彈而違法，當不致
    任意棄置未知會看管之被告房間即離去，自曝犯罪證據，是被告事後於本院所提
    出上訴理由辯稱：被告甲○○並未交付槍彈予被告，被告亦無寄藏行為云云，尚
    難採信。
  (四)本件被告之犯行，事證明確，業經原審於判決中指駁論敘甚詳，應堪認定。被告
    上訴仍執前詞指摘原判決不當，為無理由，應予駁回。
  (五)被告經合法傳喚，無正當之理由不到庭，爰不待其陳述，逕行判決。
據上論斷，應依刑事訴訟法第三百七十三條、第三百六十八條、第三百七十一條，判
決如主文。
本案經檢察官吳國南到庭執行職務。
中      華      民      國    九十      年      十      月     十二     日
                              臺灣高等法院刑事第二十三庭
                                  審判長法  官  黃  瑞  華
                                        法  官  吳      燦
                                        法  官  雷  雯  華
右正本證明與原本無異。
如不服本判決應於收受送達後十日內向本院提出上訴書狀，其未敘述上訴之理由者並
得於提起上訴後十日內向本院補提理由書（均須按他造當事人之人數附繕本）。
                                        書記官  陳  思  云
中      華      民      國    九十      年      十      月     十二     日
附錄：本案論罪科刑法條全文
槍砲彈藥刀械管制條例第十一條第四項：
未經許可，持有、寄藏或意圖販賣而陳列第一項所列槍砲者，處一年以上七年以下有
期徒刑，併科新臺七百萬元以下罰金。
槍砲彈藥刀械管制條例第十二條第四項
未經許可，持有、寄藏或意圖販賣而陳列子彈者，處五年以下有期徒刑，
併科新台幣三百萬元以下罰金。


司法院資訊處製作；財團法人民間司法改革基金會備份。
